# 陈版主，求教国外子公司的问题，谢谢！！

提问人：1977 时间：2011-05-02 15:57:58
国外全资历子公司生产的产品在国内是免所得税的产品，请问分回利润时是否在国内交所得税？ 如果要交在做合并财务报表时是否要考虑递延所得税负债？谢谢！！

回答人：chenyiwei
这个问题应当与该产品在国内是否免所得税无关。所考虑的就是分回利润是免税还是应税的问题，不考虑国外子公司的利润来源。
这个税务问题可能涉及到中国和对方所在国之间的税收协定和国家税务总局公告[2010]1号的具体运用等问题，可能涉及较为复杂的税务专业问题，建议咨询税务专业人士。你可以在本论坛的税务业务探讨版面上发帖子咨询一下。 如果确定分回利润时要缴纳企业所得税的（包括对方国家对汇出利润征收的预提所得税和中国补征的税率差额），则除非母公司可以证明在可预见的未来，该子公司不会将其利润汇回母公司，否则母公司在合并报表层面应当就该子公司的累计可分配利润计提递延所得税负债。在计提递延所得税负债时，需考虑前面提到的对方国家对汇出利润征收的预提所得税和中国补征的税率差额两方面的因素。